【裁判字號】    95,裁,2163
【裁判日期】    950928
【裁判案由】    民事
【裁判全文】
最  高  行  政  法  院  裁  定
                                     95年度裁字第02163號
抗  告  人  而上貿易有限公司
代  表  人  甲○○
上列抗告人因與相對人南部科學工業園區管理局間民事事件，對
於中華民國94年12月27日高雄高等行政法院94年度訴字第737號
裁定提起抗告，本院裁定如下︰
    主  文
抗告駁回。
抗告訴訟費用由抗告人負擔。
    理  由
一、按抗告法院認抗告為不合法或無理由者，應為駁回抗告之裁
    定。
二、抗告意旨略謂：原裁定以抗告人與相對人間無任何採購契約
    存在，非屬行政法院之權限，實為表相而已，即使相對人亦
    從不以無直接契約為由拒絕互動。請再詳查1.民國90年5月
    15日南3字第004981號函指示華眾營造公司發90年5月17日解
    除工程合約。2.90年6月5日與相對人會議記錄及90年12月19
    日（90）南3字第011809-02號函抗告人，在在皆涉及商談、
    指示「冷膠瀝青工程須再作試驗及審查結果」，依此違約不
    法不實審查結果，更改、撤銷、剝奪抗告人進場施工之權益
    。3.抗告人與華眾營造公司民事訴訟一審判決違約不合法，
    應付工程款，二、三審竟採信華眾營造公司主張，更改為業
    主決定，判定責任不在華眾營造公司而在相對人。4.再呈華
    眾營造公司90年4月9日致上訴人華字第90071號函、90年5月
    17日第7號、90年7月6日第10號存證信函，皆明示相對人直
    接擅權介入審查之具體事實云云。
三、本件原裁定以被上訴人辦理第2期「標準廠房新建工程」係
    被上訴人與訴外人華眾公司訂定採購合約，上訴人祇是華眾
    公司之協力廠商，其與華眾公司間固訂有冷膠瀝青地坪工程
    合約，但上訴人與被上訴人間則無任何採購契約存在。因此
    ，有關系爭工程所應採用地坪質料所發生之爭議，要屬上訴
    人與華眾公司間之合約爭議，為民事訴訟之範圍。至於被上
    訴人與華眾公司間之採購契約如何履行，則非上訴人所能過
    問。換言之，上訴人與被上訴人間不生政府採購之法律關係
    ，即便有之，系爭冷膠瀝青工程材料合格與否之爭議，亦屬
    履約階段之私法爭議，並非政府採購法所規範應循行政爭訟
    程序之採購爭議事件。從而，上訴人提起之本件行政訴訟，
    非屬行政法院之權限，因將上訴人在原審之訴駁回，經核於
    法並無違背。抗告論旨，並未表明原裁定究有如何違背法令
    情事，所述被上訴人有指示華眾營造公司發90年5月17日解
    除工程合約；上訴人有參與與相對人會議記錄；被上訴人函
    復上訴人就「冷膠瀝青工程材料」之審查結果及華眾營造公
    司致上訴人函及存證信函等，均不足以證明上訴人與被上訴
    人間之爭議，係屬政府採購法所規範應循行政爭訟程序之採
    購爭議事件。本件抗告難認有理由，應予駁回。
四、依行政訴訟法第104條、民事訴訟法第95條、第78條，裁定
    如主文。
中    華    民    國    95    年    9     月    28    日
                  第二庭審判長法  官  廖  政  雄
                              法  官  鍾  耀  光
                              法  官  姜  仁  脩
                              法  官  簡  朝  振
                              法  官  胡  國  棟
以  上  正  本  證  明  與  原  本  無  異
中    華    民    國    95    年    9     月    28    日
                              書記官  蘇  金  全


司法院資訊處製作；財團法人民間司法改革基金會備份。
